【裁判字號】    92,訴,577
【裁判日期】    921202
【裁判案由】    預備殺人
【裁判全文】
臺灣屏東地方法院刑事判決                          九十二年度訴字第五七七號
    公  訴  人  臺灣屏東地方法院檢察署檢察官
    被      告  戊○○
右列被告因預備殺人案件，經檢察官提起公訴（九十二年度偵字第一五七九號），本
院判決如左：
      主  文
戊○○預備殺人，處有期徒刑參月，如易科罰金，以參佰元折算壹日。
扣案之柴刀及菜刀各壹把、棉質手套壹雙、黃色膠帶壹捲均沒收。
      事  實
一、戊○○前因妨害公務案件，經本院潮州簡易庭於民國九十二年一月十六日以九十
    二年潮簡字六號判處有期徒刑二月確定，其因而對於當時承辦該案之警員即屏東
    縣警察局內埔分局內埔派出所所長乙○○心生怨恨，而萌生報復殺害之念頭，遂
    於九十二年三月十二日二十時五分許，基於殺人之犯意，先將其所有之ＪＶＬ─
    三九三號機車之車牌以黃色膠帶遮掩，並攜帶柴刀、菜刀各一把，頭戴全罩式安
    全帽，手戴棉質手套，騎乘前開機車至屏東縣內埔鄉○○村○○路一五八號內埔
    派出所外面之公告欄前停放，脫下安全帽後，徒步至派出所之窗邊朝內觀望，搜
    尋乙○○之身影，準備殺害乙○○。惟因行跡可疑，遭內埔派出所警員丙○○上
    前盤查，戊○○心虛立即逃離現場，警員丙○○、丁○○、甲○○等人奮力在後
    追捕，迨於同日二十時十五分許，戊○○躲藏於屏東縣內埔鄉○○村○○路一二
    二號「阿霞店育樂小吃部」前攤位下，以保麗龍板遮蔽掩蓋身體，為丙○○等
    人將之逮捕，戊○○並告知丙○○、丁○○、甲○○：「要找所長乙○○一命抵
    一命，反正我什麼也沒有了」等語，後丙○○等人並在戊○○所騎乘之機車腳踏
    墊上查獲柴刀、菜刀各一把。
二、案經乙○○訴由屏東縣警察局內埔分局移請台灣屏東地方法院檢察署檢察官偵查
    起訴。
      理  由
一、訊據被告戊○○矢口否認上開犯行，辯稱：其到派出所係要找所長乙○○聊天，
    查獲的柴刀及菜刀是其田裡工作之用所需，每天都放在車上云云，經查：
(一)、被告於九十二年三月十二日二十時五分許，騎乘車牌號碼以黃色膠帶遮掩之ＪＶ
    Ｌ─三九三號機車，攜帶柴刀、菜刀各一把，頭戴全罩式安全帽，手戴棉質手套
    ，至屏東縣內埔鄉○○村○○路一五八號內埔派出所，將機車停放，脫下安全帽
    後，徒步至派出所之窗邊朝內觀望，遭內埔派出所警員丙○○上前盤查，即離開
    現場，後經丙○○、丁○○、甲○○等人，於屏東縣內埔鄉○○村○○路一二二
    號「阿霞店育樂小吃部」前攤位下尋獲之事實，業經被告供承在卷，且經證人
    丙○○、丁○○、甲○○於本院審理時到庭證述屬實（本院卷第三三至三九頁）
    。
(二)、又被告曾因妨害公務案件，由證人乙○○負責承辦，嗣該案經本院潮州簡易庭於
    九十二年一月十六日以九十二年潮簡字六號判處有期徒刑二月確定之事實，業經
    證人乙○○證述綦詳（本院卷第三九至第四十頁），並有判決書一紙在卷可稽（
    警卷第十一頁）。而被告於屏東縣內埔鄉○○村○○路一二二號「阿霞店育樂
    小吃部」前為警員丙○○等人尋獲時，告知丙○○、丁○○、甲○○等人：因所
    長乙○○負責承辦妨害公務之案件，經法院判處有期徒刑二月，害他什麼都沒有
    了，要找所長一命抵一命等語等情，業經證人丙○○、丁○○、甲○○證述屬實
    （本院卷第三四頁、第三六頁、第三八頁），證人丙○○等人隨後並在被告所騎
    乘之機車腳踏墊上查獲柴刀、菜刀各一把，堪認被告因上開妨害公務案件，對證
    人乙○○心生怨恨，而萌生報復殺害之犯意。參以被告於至派出所前，以黃色膠
    帶將其所騎乘之機車車牌層層包裹遮掩，有照片二紙在卷可稽（警卷第九至十頁
    ），若非其早有預備殺人之意，又何須如此掩人耳目，足見其欲蓋彌彰之情。雖
    被告就此辯以：因防止車牌掉落，才以膠帶綁起來云云，然被告機車車牌上之膠
    帶經證人丁○○拆下後，車牌仍然完好，並無搖搖欲掉一情，業經證人丁○○證
    述在卷（本院卷第四五頁），復有照片一紙在卷可佐（警卷第九頁），是被告上
    開所辯顯不足採。再被告當時係手戴棉質手套，以三月春暖花開之際，南部屏東
    之氣候，衡情無須穿戴手套以保暖，被告此所為，更啟人疑竇，與常情有悖，是
    被告所辯係天冷，穿戴手套保暖云云，不足採信，其手戴手套應係為避免留下指
    紋，掩飾犯行之用，其有殺害乙○○之犯意並已為預備行為，至為灼然。
(三)、被告復辯稱：其至派出所係欲找乙○○聊天云云，然查，被告與乙○○並非熟識
    ，且其若真係欲找乙○○聊天，經丙○○上前詢問時，大可表明來意，何須急忙
    離開，並以保麗龍板遮蓋身體，躲藏於小吃部之攤位下？又其辯稱：柴刀及菜刀
    各一把，均是其每天田裡所用，當天剛從竹筍園裡完工，即順道至派出所云云，
    然查，以被告自承其在田裡都做到天黑即回家，及從竹筍園至內埔派出所僅須幾
    分鐘等情觀之（本院卷第第四五頁），被告當日至派出所時間為晚上八時許左右
    ，若其上開所辯為真，以晚上八時往前推算車程，被告當日應在竹筍園裡工作近
    八點左右方離開，惟當時早已天黑，被告不可能工作到此時，與被告所稱其從竹
    筍園裡直接至派出所即有不符；況依其所稱竹筍園裡有工寮可供置放農具（本院
    卷第四三頁），縱其工作須天天使用柴刀及菜刀，亦可將之放置於工寮內，何須
    多費力氣，將上開刀器攜來帶去，攜帶方式又係恣意裸露刀身，置於機車之腳踏
    墊上？是被告上開所辯，均與常情相悖，所辯顯係卸責之詞，無足採憑。
(四)、綜上所述，被告上開所辯，均係卸責之詞，不足採信。本件事證明確，被告因乙○○負責承辦被告妨害公務之案件，後經本院判處有期徒刑二月確定，心生怨恨
    ，遂騎乘機車欲至內埔派出預備殺害乙○○之犯行，應堪認定，
二、核被告所為，係犯刑法第二百七十一條第三項之預備殺人罪。爰審酌被告前已有
    二次妨害公務前科，經法院判處罪刑後，仍不思悔悟，竟心生向承辦警員尋仇之
    念，並預備為殺害之行為，其犯罪動機、手段、所生危害及犯後飾詞卸責態度不
    佳等一切情狀，量處如主文所示之刑，並諭知易科罰金之折算標準，以資懲儆。
    又扣案之柴刀及菜刀各一把、棉質手套一雙、黃色膠帶一捲（從車牌上所拆下）
    ，係被告所有，業經被告供承在卷，上開物品為被告供預備犯罪所用之物，應依
    刑法第三十八項第二款宣告沒收。至安全帽一頂，為一般騎乘機車所須，尚難認
    係為本件預備供犯罪所用之物，爰不予宣告沒收，併此敘明。
據上論斷，應依刑事訴訟法第二百九十九條第一項前段、刑法第二百七十一條第三項
、第四十一條第一項前段、第三十八條第一項第二款，罰金罰鍰提高標準條例第二條
，判決如主文。
本案經檢察官何克昌到庭執行職務。
中      華      民      國      九十二    年    十二    月      二      日
                                      臺灣屏東地方法院刑事第三庭
                                          審判長法  官   蔡國卿
                                                法  官   李淑惠
                                                法  官   柯雅惠
右正本證明與原本無異。
如不服本判決應於收受本判決送達後十日內向本院提出上訴書狀，其未敘述上訴理由
者，並得於提起上訴後十日內向本院補提理由書狀（均須按他造當事人之人數附繕本
 ）「切勿逕送上級法院」
                                          書記官   葉祝君
中      華      民      國      九十二    年    十二    月      二      日
附錄：
中華民國刑法第二百七十一條：
殺人者，處死刑、無期徒刑或十年以上有期徒刑。
前項之未遂犯罰之。
預備犯第一項之罪者，處二年以下有期徒刑。


司法院資訊處製作；財團法人民間司法改革基金會備份。
